【裁判字號】    89,交易,811
【裁判日期】    891031
【裁判案由】    公共危險
【裁判全文】
臺灣高雄地方法院刑事判決                        八十九年度交易字第八一一號
    公  訴  人  臺灣高雄地方法院檢察署檢察官
    被      告  甲○○
右列被告因公共危險案件，經檢察官提起公訴（八十九年度偵字第二一○○二號），
本院判決如左：
    主  文
甲○○服用酒類，不能安全駕駛動力交通工具而駕駛，累犯，處罰金貳萬元，如易服
勞役以參佰元折算壹日。
    事  實
一、甲○○前於八十五年間因分別違反麻醉藥品管理條例案件、犯竊盜罪及犯過失傷
    害罪，違反麻醉藥品管理條例部分於八十五年十月二十八日經台灣板橋地方法院
    判處有期徒刑三月、如易科罰金以三百元折算一日確定，並於八十五年十一月三
    十日經易科罰金執行完畢；竊盜罪部分，於八十六年三月十一日經台灣板橋地方
    法院以八十五年易字第五二○八號判處有期徒刑三月，經被告上訴於台灣高等法
    院，復於八十六年六月二日以八十六年上易字第二八一七號駁回上訴確定，並於
    同年十月九日執行完畢；過失傷害罪部分，則於八十六年三月十四日經台灣板橋
    地方法院於八十五年十月二十四日以八十五年交易字第四七二號判處有期徒刑三
    月、如易科罰金以銀元三百元折算一日，復經上訴於台灣高等法院，於八十六年
    三月十四日駁回上訴，而於同年三月十四日確定，並於同年四月二十四日易科罰
    金執行完畢。仍不知悔改，猶與友人於民國八十九年九月十六日二十一時許，在
    高雄市○○路、民生路口之海產店內店吃宵夜並服用酒類啤酒，至翌日即十七時
    凌晨二時許離開，並已達對於複雜技巧產生障礙、駕駛能力亦變壞、且有多話與
    感覺障礙並影響駕駛而不能安全駕駛動力交通工具之狀態，猶駕駛動力交通工具
    即車號ＥＷ－○五八六號自用小客車欲至明誠路另尋友人，沿高雄市三民區○○
    ○路由南往北方向行駛，迨於二時四十分許，行經民族一路與鼎山街口時，因酒
    後反應與控制能力均受影響，而追撞正停於前方由張心怡所駕駛之ＸＢ—五九○
    五號自用小客車後（車上乘座之張心怡、鍾金足及陳美朱等人均未受傷），並未
    停車檢視、查看，隨即驅車駛離現場，經張心怡記下車號後，即報請因巡邏而經
    過之員警，經警循線追趕，在建工路七一八號前攔獲甲○○，並將其帶回高雄市
    警察局三民二分局，進行測試飲酒後其吐氣所含酒精成份，發現其吐氣所含酒精
    成份每公升已達零點三四毫克，而知前情。
二、案經高雄市政府警察局三民第二分局報請台灣高雄地方法院檢察署檢察官偵查起
    訴。
    理  由
一、右揭事實關於被告於前述時間服用酒類，已達於不能安全駕駛動力交通工具之狀
    態後，而仍駕駛上開車號自用小客車在道路上行駛，並撞及前方停車由張心怡所
    駕駛之車輛後復駕車駛離，嗣為警查獲後，經測試其飲酒後吐氣所含酒精成份，
    發現其吐氣所含酒精成份每公升已達零點三四毫克等事實，業據被告於警訊、檢
    察官偵查及於本院調查、審理時供承不諱，而被告為警測試之吐氣所含酒精成份
    為零點三四毫克乙節，有酒精測試單及高雄市政府警察局以高市警刑字第Ｂ00
    000000號舉發違反道路交通管理事件通知單各一紙在卷足憑，此外，並有
    刑法第一百八十五條之三案件測試觀察紀錄表一紙在卷足稽。按行為人飲酒後如
    其呼氣酒精濃度達於每公升零點二五毫克時，行為人即產生對於複雜技巧障礙、
    駕駛能力變壞之情狀，如達於每公升零點四零毫克時，則會有多話與感覺障礙之
    情形，此有行政院國軍退除役官兵輔導委員會台北榮民總醫院於八十八年八月五
    日以（八八）北總內字第二六八六八號函告周知，且行為人飲酒後其呼氣中酒精
    濃度如已達於每公升零點二五毫克，其肇事率為一般未飲酒者之二倍，如已達於
    每公零點四零毫克時，其肇事率則為一般未飲酒者之六倍，此亦有中央警察大學
    交通學系暨交通管理研究所教授蔡志中之研究報告可參，是被告經警測試其呼氣
    中所含酒精成份為零點三四毫克，據上說明，被告服用酒類後已達到不能安全駕
    駛動力交通工具之狀態甚明，本件事證明確，被告之犯行堪以認定。
二、核被告甲○○所為，係犯刑法第一百八十五條之三之服用酒類，不能安全駕駛動
    力交通工具而駕駛罪。被告有事實欄所載之犯罪科刑執行情形，有台灣高等法院
    被告全國前案紀錄表一份在卷可稽，其於五年內再犯本件有期徒刑以上之罪，為
    累犯，應依刑法四十七條之規定加重其刑爰審酌被告高中畢業之智識程度、素行
    不佳、服用酒類後駕駛動力交通工具對於公眾往來所生之影響與危險、犯後在庭
    態度尚佳，並已賠償被害人張心怡車輛損害部分，有和解書一紙在卷可參等一切
    情狀，量處如主文所示之刑，並諭知易服勞役之折算標準。
據上論斷，應依刑事訴訟法第第二百九十九條第一項前段，刑法第一百八十五條之三
第四十七條、第四十二條第二款，罰金罰鍰提高標準條例第二條，判決如主文。
中      華      民      國    八十九    年      十      月    三十一    日
                            臺灣高雄地方法院刑事交通法庭
                                法    官     程克琳
右正本證明與原本無異。
如不服本判決，應於判決送達後十日內，向本院提出上訴狀。
                                書 記 官     王麒雄
中    華    民    國      八十九      年      十      月      三十一    日
【附錄本案論罪科刑法條全文】
刑法第一百八十五條之三︰
服用毒品、麻醉藥品、酒類或其他相類之物，不能安全駕駛動力交通工具而肇事者，
處一年以下有期徒刑、拘役或三萬元以下罰金。


司法院資訊處製作；財團法人民間司法改革基金會備份。
